最高法院刑事判決　　　　　　　一○○年度台上字第一六二號
上　訴　人　林玉珍
選任辯護人　趙建和律師
上列上訴人因偽造有價證券案件，不服台灣高等法院中華民國九
十九年十月二十六日第二審判決（九十九年度上訴字第三００五
號，起訴案號：台灣宜蘭地方法院檢察署九十八年度偵字第二五
三九、四三０七號），提起上訴，本院判決如下：
    主  文
上訴駁回。
    理  由
按刑事訴訟法第三百七十七條規定，上訴於第三審法院，非以判
決違背法令為理由，不得為之。是提起第三審上訴，應以原判決
違背法令為理由，係屬法定要件。如果上訴理由書狀並未依據卷
內訴訟資料，具體指摘原判決不適用何種法則或如何適用不當，
或所指摘原判決違法情事，顯與法律規定得為第三審上訴理由之
違法情形，不相適合時，均應認其上訴為違背法律上之程式，予
以駁回。本件原判決維持第一審論處上訴人林玉珍犯偽造有價證
券罪刑之判決，駁回其在第二審之上訴。已詳敘認定犯罪事實之
依據及憑以認定之理由。並說明：上訴人係持其所偽造如原判決
附表所列二十四張本票向告訴人丁履傑借款新台幣五十萬元，上
訴人爭執係代張新篆償債，才開立上開本票交予告訴人云云，不
足採取，已依據卷內資料予以指駁及說明。從形式上觀察，原判
決並無足以影響判決結果之違法情形存在。又上訴人既自承有偽
造上開本票，持以行使交付告訴人，則其究竟係持以借款或抵債
，均於其偽造有價證券罪責之成立不生影響。上訴意旨仍執陳詞
漫稱告訴人在第一審證稱張新篆持上訴人開立之支票向告訴人借
貸，張新篆跑了，就去找上訴人等語，是上訴人係代張新篆還債
方開立二十四張本票交付告訴人屬實，原審未予查明，有調查職
責未盡之違法，係置原判決之論敘於不顧，仍執陳詞為事實上之
爭辯，且對原審採證認事之職權行使，及於判決無影響事項暨枝
節問題，任意指摘，難謂已符合首揭法定上訴要件。又按量刑輕
重係屬事實審法院得依職權自由裁量之事項，而科刑時茍已以行
為人之責任為基礎，斟酌刑法第五十七條各款所列情狀而未逾法
定刑度，或濫用權限情形，即不得遽指為違法。原判決已說明經
斟酌刑法第五十七條規定情形，為量刑之基礎，並無逾法定刑度
及濫用權限之情形，自無違法可言。另刑法第五十九條犯罪之情
狀顯可憫恕，認科最低度刑仍嫌過重者，得酌量減輕其刑之規定
，亦為法院得自由裁量事項，且必須犯罪另有特殊之原因與環境
，在客觀上足以引起一般人之同情，認為即予宣告法定最低度刑
，猶嫌過重者，始有其適用。原判決未依上開規定予以酌量減輕
其刑，亦不能指為違法。上訴意旨徒憑己意，以原判決量刑太重
，又未依刑法第五十九條酌減其刑云云，任意指摘，自非適法之
第三審上訴理由。其上訴違背法律上之程式，應予駁回。
據上論結，應依刑事訴訟法第三百九十五條前段，判決如主文。
中    華    民    國  一○○  年    一    月   十三   日
                      最高法院刑事第十二庭
                          審判長法官  陳  世  淙  
                                法官  陳  東  誥  
                                法官  何  菁  莪  
                                法官  許  錦  印  
                                法官  施  俊  堯  
本件正本證明與原本無異
                                      書  記  官  
中    華    民    國  一○○  年    一    月   十八   日
                                                     m